【裁判字號】    97,易,1169
【裁判日期】    970508
【裁判案由】    毒品危害防制條例
【裁判全文】
臺灣板橋地方法院刑事判決              97年度易字第1169號
公  訴  人  臺灣板橋地方法院檢察署檢察官
被      告  乙○○
上列被告因毒品案件，經檢察官提起公訴（97年度毒偵字第2795
號），本院以簡式審判程序審理，判決如下：
    主  文
乙○○施用第二級毒品，累犯，處有期徒刑伍月，如易科罰金，
以新臺幣壹仟元折算壹日；附表編號一之物，沒收銷燬之。又持
有第一級毒品，累犯，處拘役參拾日，如易科罰金，以新臺幣壹
仟元折算壹日，附表編號二之物，沒收銷燬之。
    事實及理由
一、本件係依刑事訴訟法第273 條之1 第1 項規定，以簡式審判
    程序審理，合先敘明。
二、本件除證據部分加列被告於本院之自白（見本院97年4 月30
    日準備程序、簡式審理筆錄）外，其餘之犯罪事實、證據，
    均引用如附件起訴書之記載。
三、核被告乙○○所為，分係犯毒品危害防制條例第10條第2 項
    之施用第2 級毒品罪，其施用毒品前持有第2 級毒品之低度
    行為，為施用之高度行為所吸收，不另論罪；以及同條例第
    11條第1 項之持有第1 級毒品罪。如上2 罪，犯意個別、行
    為互殊，要件亦異，為數罪，應予分論併罰。又被告有如起
    訴書所述之犯罪執行完畢之紀錄，有本院97年4 月30日言詞
    辯論終結日列印之臺灣高等法院被告前案紀錄表在卷可按，
    是其於有期徒刑之執行完畢後5 年內，故意再犯本件有期徒
    刑以上之2 罪，均為累犯，應依刑法第47條第1項 之規定加
    重其刑。爰審酌被告犯罪動機、目的、手段，施用毒品犯罪
    戕害一己身心健康，及其國中畢業之智識程度（見警詢筆錄
    教育程度欄記載），暨犯後於審理中坦承犯行之態度等一切
    情狀，酌情分別量處如主文所示之刑，並各諭知易科罰金之
    折算標準，併執行之。附表所示之物，依法分別宣告沒收銷
    燬之。
據上論斷，應依刑事訴訟法第273 條之1 第1 項、第299 條第1
項前段、第310 條之2 、第454 條第2 項，毒品危害防制條例第
10條第2 項、第11條第1 項、第18條第1 項前段，刑法第11條前
段、第47條第1 項、第41條第1 項前段、第51條第10款，判決如
主文。
本案經檢察官吳文正到庭執行職務。
中    華    民    國    97    年    5     月    8     日
                        刑事第5 庭法  官  黎錦福
上列正本證明與原本無異。
如不服本判決，應於判決送達後10日內敘明上訴理由，向本院提
出上訴狀（應附繕本），上訴於臺灣高等法院。
                                  書記官  蔡麗春
中    華    民    國    97    年    5     月    8     日
附錄本案論罪科刑法條全文：
毒品危害防制條例第10條
施用第一級毒品者，處6 月以上5 年以下有期徒刑。
施用第二級毒品者，處3 年以下有期徒刑。
毒品危害防制條例第11條
持有第一級毒品者，處3 年以下有期徒刑、拘役或新臺幣5 萬元
以下罰金。
持有第二級毒品者，處2 年以下有期徒刑、拘役或新臺幣3 萬元
以下罰金。
持有專供製造或施用第一、二級毒品之器具者，處1 年以下有期
徒刑、拘役或新臺幣1 萬元以下罰金。
持有毒品達一定數量者，加重其刑至二分之一，其標準由行政院
定之。
附表：
一、第2 級毒品安非他命2 包（合計毛重1.23公克）【見96年度
    毒偵字第9534號卷第24頁】。
二、第1 級毒品海洛因1 包（淨重1.78公克）【見96年度毒偵字
    第9534號卷第52頁】。
..........................................................
附件：
臺灣板橋地方法院檢察署檢察官起訴書
                                    97年度毒偵字第2795號
    被      告  乙○○  男  42歲（民國○○年○月○日生）
                        住臺北市萬華區○○○道336巷3號
                        國民身分證統一編號：Ｚ000000000號
上列被告因違反毒品危害防制條例案件，已經偵查終結，認應該
提起公訴，茲將犯罪事實及證據並所犯法條分敘如下：
        犯罪事實
一、乙○○前因施用第二級毒品案件，經送觀察、勒戒後，認有
    繼續施用毒品傾向，再經臺灣臺北地方法院以裁定令入戒治
    處所施以強制戒治，經停止戒治付保護管束，於民國92年2
    月18日停止戒治處分出所，並於92年8 月2 日保護管束期滿
    ，並由同法院以91年度簡字第2479號判處有期徒刑4 月確定
    ，於94年9 月16日執行完畢。詎其仍不知悔改，於強制戒治
    執行完畢釋放後5 年內，又基於施用第二級毒品甲基安非他
    命之犯意，於96年11月19日21時30分，在臺北市萬華區○○
    ○道336 巷3 號住處內，施用第二級毒品甲基安非他命。另
    其明知海洛因為毒品危害防制條例第2 條第1 項第1 款所規
    定之第一級毒品，不得持有，竟仍基於持有毒品之犯意，於
    96年11月20日17時許，在臺北市大理國小附近，向真實姓名
    年籍不詳、綽號「阿生」之成年人以新台幣1 萬元之代價購
    買海洛因1 包（淨重1.78公克）而持有之。嗣於96年11月20
    日23時20分許，在臺北縣三重市○○路77巷14號之1 為警查
    獲，並扣得安非他命2 包（合計毛重1.23公克）及海洛因1
    包（淨重1.78公克）。
二、案經臺北縣政府警察局三重分局報告偵辦。
        證據並所犯法條
一、證據清單及待證事實
 ┌──┬──────────┬────────────┐
 │編號│  證  據  名  稱    │   待   證   事   實    │
 ├──┼──────────┼────────────┤
 │ 一 │被告乙○○於警詢及偵│全部犯罪事實。          │
 │    │查中之自白。        │                        │
 ├──┼──────────┼────────────┤
 │ 二 │台灣檢驗科技股份有限│被告施用甲基安非他命之事│
 │    │公司濫用藥物尿液檢驗│實。                    │
 │    │報告1紙。           │                        │
 ├──┼──────────┼────────────┤
 │ 三 │毒品初步鑑驗報告單、│扣案之透明結晶體2 包（合│
 │    │台灣檢驗科技股份有限│計毛重1.23公克）經檢驗呈│
 │    │公司濫用藥物檢驗報告│安非他命反應；白色粉末1 │
 │    │各1 紙。            │包（淨重1.78公克）經鑑定│
 │    │                    │結果呈海洛因陽性反應。  │
 ├──┼──────────┼────────────┤
 │ 四 │本署刑案資料查註紀錄│被告因施用毒品案件，經強│
 │    │表、全國施用毒品案件│制戒治執行完畢，於5 年內│
 │    │紀錄表各1 份。      │「再犯」施用毒品案件及構│
 │    │                    │成累犯之事實。          │
 └──┴──────────┴────────────┘
二、核被告所為，係違反毒品危害防制條例第10條第2 項施用第
    二級毒品罪嫌及同條例第11條第1 項之持有第一級毒品罪嫌
    。其持有第二級毒品安非他命之低度行為為施用毒品之高度
    行為所吸收，不另論罪。其施用第二級毒品及持有第一級毒
    品之犯行，犯意各別，行為互殊，請分論併罰。又被告前曾
    受有期徒刑之執行完畢（有本署刑案資料查註紀錄表可按）
    後，5 年以內故意再犯本件有期徒刑以上之罪，為累犯，請
    依刑法第47條第1 項之規定加重其刑。扣案之物，併請依法
    宣告沒收。
三、依毒品危害防制條例第23條第2 項、刑事訴訟法第251 條第
    1 項提起公訴。
    此  致
臺灣板橋地方法院
中    華    民    國    97    年    3     月    28    日
                              檢察官   甲  ○  ○
本件正本證明與原本無異
中    華    民    國    97    年    4     月    10    日
                              書記官
附錄本案所犯法條全文
毒品危害防制條例第10條
施用第一級毒品者，處6 月以上5 年以下有期徒刑。
施用第二級毒品者，處3 年以下有期徒刑。
毒品危害防制條例第11條
持有第一級毒品者，處3 年以下有期徒刑、拘役或新臺幣5 萬元
以下罰金。
持有第二級毒品者，處2 年以下有期徒刑、拘役或新臺幣3 萬元
以下罰金。
持有專供製造或施用第一、二級毒品之器具者，處1 年以下有期
徒刑、拘役或新臺幣1 萬元以下罰金。
持有毒品達一定數量者，加重其刑至二分之一，其標準由行政院
定之。


司法院資訊處製作；財團法人民間司法改革基金會備份。
